ACORDAO-COMPLETO-2340617

ACÓRDÃO DE RELAÇÃO

ACÓRDÃO DE RELAÇÃO 977/2019 ATA 2/2019 - PRIMEIRA CÂMARA

Acórdão 977/2019-TCU-Primeira Câmara
Os Ministros do Tribunal de Contas da União ACORDAM, por unanimidade, com fundamento no art. 71, inciso III, da Constituição Federal/1988, c/c os arts. 1º, inciso V, e 39, inciso I, da Lei 8.443/1992, c/c os arts. 1º, inciso VIII, 17, inciso II, 143, inciso II, 259, inciso I, e 260, § 5º, do Regimento Interno do TCU, em considerar prejudicado, por perda de objeto, o exame de mérito dos atos de admissão dos interessados a seguir relacionados, de acordo com os pareceres emitidos nos autos.
1. Processo TC-Processo 027.874/2018-4 (ATOS DE ADMISSÃO) 
	1.1. Interessados: Dailton Saraiva Guedes (XXX.505.576-XX) ; Dalton Andrade e Barros (XXX.560.216-XX) ; Daniel Dias de Oliveira Neto (XXX.146.937-XX) ; Daniela Aparecida Guimaraes (XXX.362.956-XX) ; Dawson Rocha (XXX.264.316-XX) ; Diego Raphael Honorato (XXX.629.376-XX) ; Dmitri Assis Ramos (XXX.533.834-XX) ; Edvaldo Wagner Ferreira do Nascimento (XXX.143.284-XX) ; Egilson Jose Costa Cabral (XXX.486.804-XX) ; Elcilio Grecorio (XXX.964.626-XX) ; Eliana Pegorim Abreu e Silva (XXX.761.207-XX) ; Elly Jose de Souza Reis (XXX.508.734-XX) ; Erivaldo Jose da Silva (XXX.631.034-XX) ; Everton Mamede Freitas do Sacramento (XXX.493.574-XX) ; Fernanda de Assis Marques Motta (XXX.932.337-XX) ; Flaviana Costa da Silva (XXX.722.604-XX) ; Francisco Demetrio Monte Pereira (XXX.175.603-XX) ; Francisco Edmar Lira de Souza (XXX.788.633-XX) ; Francisco de Assis da Silva (XXX.965.794-XX) ; Geraldo Vander Aristeu (XXX.739.306-XX) .
	1.2. Entidade: Companhia Brasileira de Trens Urbanos.
	1.3. Relator: Ministro Vital do Rêgo.
	1.4. Representante do Ministério Público: Procurador Rodrigo Medeiros de Lima.
	1.5. Unidade Técnica: Secretaria de Fiscalização de Pessoal (Sefip) .
	1.6. Representação legal: não há.
	1.7. Determinações/Recomendações/Orientações: não há.

Primeira Câmara

Companhia Brasileira de Trens Urbanos.

Dailton Saraiva Guedes (XXX.505.576-XX); Dalton Andrade e Barros (XXX.560.216-XX); Daniel Dias de Oliveira Neto (XXX.146.937-XX); Daniela Aparecida Guimaraes (XXX.362.956-XX); Dawson Rocha (XXX.264.316-XX); Diego Raphael Honorato (XXX.629.376-XX); Dmitri Assis Ramos (XXX.533.834-XX); Edvaldo Wagner Ferreira do Nascimento (XXX.143.284-XX); Egilson Jose Costa Cabral (XXX.486.804-XX); Elcilio Grecorio (XXX.964.626-XX); Eliana Pegorim Abreu e Silva (XXX.761.207-XX); Elly Jose de Souza Reis (XXX.508.734-XX); Erivaldo Jose da Silva (XXX.631.034-XX); Everton Mamede Freitas do Sacramento (XXX.493.574-XX); Fernanda de Assis Marques Motta (XXX.932.337-XX); Flaviana Costa da Silva (XXX.722.604-XX); Francisco Demetrio Monte Pereira (XXX.175.603-XX); Francisco Edmar Lira de Souza (XXX.788.633-XX); Francisco de Assis da Silva (XXX.965.794-XX); Geraldo Vander Aristeu (XXX.739.306-XX).

VITAL DO RÊGO

não há.

Procurador Rodrigo Medeiros de Lima.

ATOS DE ADMISSÃO (ADS)

Secretaria de Fiscalização de Pessoal (Sefip).